【裁判字號】    89,易,3020
【裁判日期】    900102
【裁判案由】    贓物
【裁判全文】
臺灣桃園地方法院刑事判決                        八十九年度易字第三二號
    公  訴  人  臺灣桃園地方法院檢察署檢察官
    被      告  乙○○
右列被告因贓物案件，經檢察官提起公訴（八十九年度偵字第一五三一四號），本院
判決如左：
    主      文
乙○○收受贓物，處拘役伍拾日，如易科罰金，以佰元折算壹日。
    事      實
一、乙○○明知其真實姓名年籍均不詳綽號「阿康」之成年男子所騎乘車牌號碼ＩＪ
    Ｚ—８０１號之重型機車，係來路不明之贓物（該車為甲○○所有，於八十九年
    九月底，在桃園縣桃園市○○街與莊敬路口遭竊），竟於八十九年十月二、三日
    間，在桃園縣蘆竹鄉南崁附近之麥當勞速食店，向「阿康」借用該部機車而予以
    收受，嗣於同年月五日六時四十分許，其騎乘該車行經桃園縣平鎮市中正里一九
    七號處，為警當場查獲。
二、案經桃園縣警察局平鎮分局報告臺灣桃園地方法院檢察署檢察官偵查起訴。
        理        由
一、訊據被告乙○○固坦承於右揭時地有向阿康借用且騎乘上開機車遭警查獲之事實
    不諱，惟矢口否認有收受贓物之犯行，辯稱：因伊車壞掉，無交通工具可代步，
    才向「阿康」借用上開機車，伊至查獲時始知悉該車係贓車云云。經查，上開機
    車係失竊之贓車，業據被害人甲○○於警訊時及本署偵查中指訴明確，復有車輛
    竊盜、車牌失竊資料個別查詢報表—查詢車輛認可資料、贓物認領保管單各一紙
    附卷可稽；而被告係一已成年之人，並非毫無智識經驗，其於本署偵查中既自承
    與「阿康」僅認識半年，不知渠真實姓名年籍，竟於「阿康」交付上開機車鑰匙
    時未一併要求提供行車執照，或其他可擔保來源正當性之車籍資料，而無疑予以
    收受，此已屬可疑，且被告任意向「阿康」智用機車不詢問來源亦不約定歸還該
    車，顯不合常情，又稱現無法與「阿康」聯絡，所供亦避重就輕，言詞閃爍，足
    見其於借得上開機車時主觀上已有贓物之認識或可得認識，其猶辯稱不知贓云云
    ，不足採信，本件事證已臻明確，犯行洵堪認定。
二、核被告所為係犯刑法第三百四十九條第一項之收受贓物罪。爰審酌被告品行、因
    一時失慮致犯本罪、所生危害非鉅及犯罪後態度等一切情狀，量處如主文所示之
    刑，並諭知易罰金之折算標準。
據上論斷，應依刑事訴訟法第二百九十九條第一項前段，刑法第三百四十九條第一項
、第四十一條，罰金罰鍰提高標準條例第一條前段、第二條，判決如主文。
本案經檢察官呂理銘到庭執行職務。
中        華        民        國    九十    年      一      月    二    日
                                臺灣桃園地方法院刑事第四庭
                                      法  官  孫惠琳
右正本證明與原本無異。
如不服本判決，應於判決送達後十日內向本院提出上訴狀( 應附繕本 )，上訴於
臺灣高等法院。
                                      書記官   李金蓮
中        華        民        國   九十   年   一   月    四    日
附論罪科刑依據之法條：
刑法第三百四十九條第一項
收受贓物者，處三年以下有期徒刑、拘役或五百元以下罰金。


司法院資訊處製作；財團法人民間司法改革基金會備份。
